臺灣板橋地方法院民事裁定　　　　　　　94年度小上字第16號
上　訴　人　甲○○
　　　　　　　　　　　　棟
被上訴人　　玫瑰森活社區公寓大廈管理委員會
法定代理人　江振福
上列當事人間請求給付管理費事件，上訴人對於中華民國94年1
月27日本院板橋簡易庭94年度板小字第152 號第一審判決提起上
訴，本院裁定如下：
    主  文
上訴駁回。
第二審訴訟費用新台幣壹仟伍佰元由上訴人負擔。
    理  由
一、按對於小額程序之第一審裁判之上訴，非以其違背法令為理
    由，不得為之，民事訴訟法第436 條之24第2 項定有明文。
    所謂判決違背法令係指判決不適用法規或適用不當者而言。
    且依同法第436 條之25規定，上訴狀內應記載上訴理由，並
    表明原判決所違背之法令及其具體內容，以及依訴訟資料可
    認為原判決有違背法令之具體事實，上訴狀或理由書如未依
    此項方法表明者，即難認為已對小額訴訟第一審判決之違背
    法令有具體之指摘，又上訴理由如僅引用原審判決時之攻擊
    防禦方法作為上訴理由，應認為未對原審判決有何具體之指
    摘，不得謂已合法表明上訴理由，其上訴均難認為合法。
二、本件上訴人係對於小額訴訟之第一審判決提起上訴，核其上
    訴理由狀所載仍一再指陳：依公寓大廈管理條例第21條、第
    22條規定，區分所有權人積欠應繳納之公共基金或應分擔其
    他應負擔之費用，被上訴人得訴請法院命其給付，亦即公寓
    大廈管理條例僅准許被上訴人得以訴訟程序要求區分所有權
    人給付其應繳之欠費，故被上訴人以限制未繳費之區分所有
    權人使用公共設施，藉此催促欠繳之區分所有權人或住戶儘
    速繳費，即因目的與手段間不具關聯性及比例性而屬不法，
    依民法第71條規定應屬無效。被上訴人不得擅自以此方式限
    制區分所有權人使用社區內之公共設施，而妨礙其所有權之
    行使，否則即已違反他人權利不可侵犯之義務，亦即違反法
    律禁止之規定，而屬不法，因此造成上訴人之損害，上訴人
    自得向被上訴人求償，並得於訴訟中抵銷。而上訴人因另行
    租用他停車位供原承租人使用，造成上訴人租金收益之損害
    ，迄今累計已達52,500元（每月租金3,500 元×3 車位×5
    個月=52,500 元），上訴人自得於上開金額內主張抵銷積欠
    之管理費。原審法院認為上訴人不得對被上訴人求償，亦不
    得主張抵銷，於法即有違誤等語，並未具體指出原審判決有
    如何違背法令情事，更未指明原審判決所違反之法令條項或
    其內容以及依訴訟資料有何判決違背法令之具體事實，遑論
    被上訴人不具侵權行為能力，參諸前開說明，自不得謂已合
    法表明上訴理由，從而本件上訴，顯難認為合法，應予駁回
    。
三、本件第二審上訴費用新台幣1,500 元，依民事訴訟法第436
    條之32第2 項準用同法第436 條之19第1 項規定，由上訴人
    負擔。
四、依民事訴訟法第436 條之32第2 項、第444 條第1 項前段、
    第95條、第78條，裁定如主文。
中　　華　　民　　國　　94　　年　　4 　　月　　6 　　日
                  民事第一庭    審判長法　官　李行一
                                      法　官　周舒雁
                                      法　官　陳翠琪
以上正本係照原本作成
本裁定不得抗告
中　　華　　民　　國　　94　　年　　4 　　月　　6 　　日
                                      書記官　蔡亦鈞
